臺灣桃園地方法院民事判決　　　　　　　 96年度訴字第209號
原　　　告　乙○○
　　　　　　　　　　　　號
　　　　　　甲○○
　　　　　　　　　　　　0號
共　　　同
訴訟代理人　歐龍山律師
被　　　告　丙○○
　　　　　　　　　　　　6號
上列當事人間請求土地所有權移轉登記事件，於民國96年6 月5
日言詞辯論終結，本院判決如下：
    主  文
被告應將坐落桃園縣觀音鄉○○段2213地號、面積625 平方公尺
土地，辦理土地分割如附圖所示之2213（面積515 平方公尺）、
2213A （面積107 平方公尺）、2213B （面積2 平方公尺）、22
13C （面積1 平方公尺），並將分割後之2213A 部分之土地所有
權移轉登記與原告乙○○；將2213B 、2213 C部分土地所有權移
轉登記與原告甲○○。
訴訟費用由被告負擔。
本判決原告得假執行。
    事  實
甲、原告方面：
一、聲明：除假執行外，如主文所示。
二、陳述：
  (一)坐落桃園縣觀音鄉○○段2213地號、面積625 平方公尺土地
    （下稱本件土地）屬被告所有，原告乙○○於民國91年6 月
    1 日向被告購買本件土地如附圖所示2213A 部分土地，做為
    建築房屋之用，總價金新台幣（下同）30萬元，約定尾款5
    萬元於本件土地分割完畢並辦理所有權移轉登記予原告乙○
    ○時付清，兩造並簽有不動產買賣契約書，惟買賣契約成立
    後，被告至今仍未將本件土地如附圖所示2213A 部分土地辦
    理分割並將該土地移轉予原告乙○○，原告乙○○爰依兩造
    間之買賣契約及民法第242 條前段規定，訴請判決如主文所
    示。
  (二)又原告甲○○於76年間在桃園縣觀音鄉○○段2212地號土地
    （下稱2212土地）上建築房屋，因建築房屋時越界建築而占
    用被告之本件土地（如附圖所示2213B 部分、2213C 部分）
    ，被告在建築其自己房屋時，亦占用原告甲○○之2212土地
    之一部，兩造遂於76年約定越界建築部分之土地，互相移轉
    所有權予對方。基此，原告甲○○即將2212土地就被告占用
    部分，分割出桃園縣觀音鄉○○段2212之1 地號、面積1 平
    方公尺土地，於76年10月間辦理所有權移轉登記予被告，惟
    被告至今仍怠於將本件土地如附圖所示2213B 、2213C 部分
    土地，辦理分割並將分割後之土地移轉登記與原告甲○○，
    爰依兩造間之互易契約關係及民法第242 條前段規定，訴請
    判決如主文所示。
三、證據：提出土地登記謄本、土地異動索引、地籍圖、不動買
    賣契約書、土地互易契約書等影本各一份為證。
乙、被告方面：
一、聲明：同意原告之請求。
二、陳述：同意原告之請求。
丙、本院依職權會同兩造至現場履勘，並囑託桃園縣中壢地政事
    務所（下稱中壢地政事務所）派員會同測量本件土地，繪製
    土地複丈成果圖。
    理  由
一、原告主張本件土地為被告所有，原告乙○○於91年6 月1 日
    以30萬元向被告購買本件土地如附圖所示2213A 部分土地，
    簽有不動產買賣契約書，原告除5 萬元之尾款外，已付價金
    ，惟被告仍未將本件土地辦理分割，並將分割後如附圖所示
    之2213A 土地移轉予原告乙○○。又原告甲○○與被告於建
    築自有房屋時，均有越界使用對方之土地，兩造乃簽訂互易
    契約，約定互相移轉占用土地部分之所有權予對方，原告甲
    ○○已將被告占用部分，分割出2212之1 地號土地移轉登記
    與被告，而被告則尚未將原告甲○○占用部分如附圖所示22
    13B 、2213C 部分之土地移轉與原告甲○○等情；有原告提
    出之土地登記謄本、土地異動索引、地籍圖、不動買賣契約
    書、土地互易契約書等影本各一份為證。
二、按當事人於言詞辯論時為訴訟標的之捨棄或認諾者，應本於
    其捨棄或認諾為該當事人敗訴之判決，民事訴訟法第384 條
    定有明文。本件被告就原告主張之上開事實並不爭執，並就
    原告主張之聲明，當庭表示同意原告之請求（見本院96年6
    月5 日言詞辯論期日筆錄），是被告既已對本件訴訟標的表
    示認諾，揆諸前開規定，本院自應本於被告之認諾而為被告
    敗訴之判決。
三、綜上，被告已認諾原告之全部請求；從而，原告依買賣及互
    易契約關係請求被告就本件土地分割為如附圖所示之2213（
    面積515 平方公尺）、2213A （面積107 平方公尺）、2213
    B （面積2 平方公尺）、2213C （面積1 平方公尺），並將
    分割後之2213A 部分之土地所有權移轉登記予原告乙○○；
    將2213B 、2213C 部分土地所有權移轉登記予原告甲○○，
    均為有理由。
四、本件係本於被告認諾所為之判決，依民事訴訟法第389 條第
    1 項第1 款規定，自應依職權宣告假執行。
五、據上論結，本件原告之訴為有理由，並依民事訟法第78條、
    第389 條第1 項第1 款，判決如主文。
中　　華　　民　　國　　96　　年　　6 　　月　　20　　日
                  民事第三庭    法　官　潘進柳
以上正本係照原本作成
如對本判決上訴，須於判決送達後20日內向本院提出上訴狀
中　　華　　民　　國　　96　　年　　6 　　月　　20　　日
                                書記官　李麗娟
